【裁判字號】    95,易,930
【裁判日期】    951004
【裁判案由】    性騷擾防治法
【裁判全文】
臺灣臺北地方法院刑事判決               95年度易字第930號
公  訴  人  臺灣臺北地方法院檢察署檢察官
被      告  甲○○
輔  佐  人  乙○○○
即被告之母
代  理  人  丙○○
選任辯護人  詹翠華律師
上列被告因性騷擾防治法案件，經檢察官提起公訴（95年度偵字
第8986號），因被告於準備程序中對犯罪事實為有罪之陳述，經
告以簡式審判之意旨，並聽取當事人之意見後，經本院合議庭裁
定由受命法官獨任進行簡式審判程序，判決如下：
    主    文
甲○○意圖性騷擾，趁人不及抗拒而為觸撞其胸部之行為，處有
期徒刑伍月，如易科罰金，以新臺幣玖佰元即銀元佰元折算壹
日。
    犯罪事實
一、甲○○前於民國九十四年間因犯傷害罪，經本院以九十四年
    度易字第一四二一號刑事判決判處有期徒刑十月，緩刑二年
    ，於九十四年十一月二十八日確定，詎其仍不知悔改，於緩
    刑期間即九十五年四月二十二日晚間七時許，與成年之Ａ女
    （真實姓名、年籍詳卷）相約在臺北市大安區○○○路與和
    平東路交岔路口之星巴克咖啡廳，洽談簽訂保險契約之相關
    事項，嗣Ａ女與友人楊紹明到達現場後，甲○○並無購買保
    險之真意，竟佯稱其在附近之臺北市大安區○○○路二段七
    十五之一號十二樓上班，乃邀請Ａ女至該處簽約，Ａ女不疑
    有他，要求楊紹明在樓下等待後，即隨同甲○○搭乘電梯上
    樓，待電梯將至十二樓時，甲○○要求Ａ女先行，竟意圖性
    騷擾，趁電梯門打開而Ａ女轉身欲與甲○○講話而不及抗拒
    之際，以雙手觸撞Ａ女之胸部，並將Ａ女往電梯外推，旋即
    關閉電梯門下樓，惟楊紹明在樓下等待見甲○○一人匆忙下
    樓，乃尾隨甲○○並同時以行動電話聯繫Ａ女獲悉被告上開
    行為後，即在臺北捷運古亭站內由捷運公司保全人員聯繫警
    察至現場處理，始查知上情，並當場逮捕甲○○。
二、案經被害人Ａ女訴由臺北市政府警察局大安分局報請臺灣臺
    北地方法院檢察署檢察官偵查起訴，經本院合議庭裁定由受
    命法官獨任進行簡式審判程序。
    理    由
一、訊據被告甲○○對於上開犯罪事實坦承不諱，核與楊紹明於
    警訊中之陳述（偵查卷第十四至十五頁），以及被害人Ａ女
    於偵查中結證之情節相符（偵查卷第六十一至六十四頁）。
    本案事證明確，被告犯行堪以認定，應依法論科。
二、核被告所為，係犯性騷擾防制法第二十五條第一項意圖性騷
    擾，趁人不及抗拒而為觸撞其胸部之罪。爰審酌被告於緩刑
    期間再犯本件之罪，惡性非輕，為逞一己私欲，竟對於女性
    之身體任意觸撞，不尊重個人對於身體之自主權利，惟被告
    犯罪手段並非惡劣、犯後已坦承犯行，且被告為智能不足之
    人，領有輕度智障之殘障手冊，有中華民國身心障礙手冊在
    卷可稽（偵查卷第三十二頁），於犯罪時雖非心神喪失或精
    神耗弱，再犯可能性亦為低度，惟其情緒穩定度差，衝動控
    制能力不佳，有接受精神醫療之必要等情，則有國軍北投醫
    院九十五年八月三十一日醫修字第０九五０００二０三五號
    函附精神鑑定報告書附卷可參，及其生活狀況與智識程度等
    一切情狀，量處如主文所示之刑，以示儆懲。按行為後法律
    有變更者，適用行為時之法律，但行為後之法律有利於行為
    人者，適用最有利於行為人之法律，刑法第二條第一項定有
    明文。查刑法部分條文已於九十四年二月二日經總統令修正
    公佈，並於九十五年七月一日施行。本案被告於九十五年四
    月二十二日為前開犯行，其行為後法律已有變更，自應為新
    、舊法之比較。查本件被告行為時之刑法第四十一條第一項
    前段規定：「犯最重本刑為五年以下有期徒刑以下之刑之罪
    ，而受六個月以下有期徒刑或拘役之宣告，因身體、教育、
    職業、家庭之關係或其他正當事由，執行顯有困難者，得以
    一元以上三元以下折算一日，易科罰金。」而被告行為時之
    易科罰金折算標準，即修正前罰金罰鍰提高標準條例第二條
    規定（現已刪除），就其原定數額提高為一百倍折算一日，
    則本件被告行為時之易科罰金折算標準，應以銀元一百元以
    上三百元以下折算一日，經折算為新臺幣後，應以新臺幣三
    百元以上九百元以下折算為一日。惟九十五年七月一日修正
    公布施行之刑法第四十一條第一項前段則規定：「犯最重本
    刑為五年以下有期徒刑以下之刑之罪，而受六個月以下有期
    徒刑或拘役之宣告者，得以新臺幣一千元、二千元或三千元
    折算一日，易科罰金」。經比較修正、前後之易科罰金折算
    標準，以九十五年七月一日修正公布施行前之規定，較有利
    於被告，依前開規定，自應依修正前刑法第四十一條第一項
    前段，諭知易科罰金之折算標準。
據上論斷，應依刑事訴訟法第二百七十三條之一第一項、第二百
九十九條第一項前段，刑法第十一條前段、第二條第一項前段，
修正前刑法第四十一條，修正前罰金罰鍰提高標準條例第二條，
現行法規所定貨幣單位折算新臺幣條例第二條，判決如主文。
本案經檢察官黃于真到庭執行職務
中    華    民    國    95    年    10    月    4     日
                  刑事第七庭  法  官  余明賢
以上正本證明與原本無異。
如不服本判決，應於判決送達後10日內向本院提出上訴狀（應抄
附繕本）。告訴人或被害人如對於本判決不服者，應具備理由請
求檢察官上訴，其上訴期間之計算係以檢察官收受判決正本之日
期為準。
                              書記官  葉潔如
中    華    民    國    95    年    10    月    4     日
附錄本案論罪科刑法條全文
性騷擾防制法第25條第1項
意圖性騷擾，乘人不及抗拒而為親吻、擁抱或觸摸其臀部、胸部
或其他身體隱私處之行為者，處二年以下有期徒刑、拘役或科或
併科新臺幣十萬元以下罰金。


司法院資訊處製作；財團法人民間司法改革基金會備份。
